臺灣臺中地方法院臺中簡易庭裁定
111年度中秩字第20號
移送機關    臺中市政府警察局第六分局
被移送人    黃悛哲


上列被移送人因違反社會秩序維護法案件，經移送機關於中華民
國111年1月14日以中市警六分偵字第1110004297號移送書移送審
理，本院裁定如下：
    主    文
黃悛哲無正當理由，攜帶類似真槍之玩具槍，而有危害安全之虞
，處罰鍰新臺幣伍仟元。
扣案之空氣玩具手槍壹把（槍身編號：00000000、內含彈匣及二
氧化碳鋼瓶）、鋼珠拾柒顆均沒入。 
    事實理由及證據
一、被移送人於下列時、地，有違反社會秩序維護法之行為：
  ㈠時間：民國111年1月5日1時42分許。
  ㈡地點：臺中市西屯區河南路301巷與寶慶街50巷路口。
  ㈢行為：無正當理由攜帶類似真槍之玩具槍1把（槍身編號：00
    000000、內含彈匣及二氧化碳鋼瓶）、鋼珠17顆，並持之嚇
    阻他人，而有危害公共安全之虞。
二、上開事實，有下列之事項證明屬實：
  ㈠被移送人黃悛哲於警詢時之自白。
  ㈡經警接獲勤務中心通報於上開時地有人攜帶空氣槍亂射擊，
    移送機關員警調閱路口監視器循線查獲，並有查獲員警製作
    之職務報告1份、調查筆錄1份、扣押筆錄及扣押物品目錄表
    各1份、扣押物品收據1份、自願受搜索同意書1份、監視器
    翻拍照片10幀附卷可稽，及空氣玩具手槍1把（槍身編號：0
    0000000、內含彈匣及二氧化碳鋼瓶）、鋼珠17顆扣案可證
    。
三、按「有左列各款行為之一者，處三日以下拘留或新臺幣一萬
    八千元以下罰鍰：三、無正當理由，攜帶類似真槍之玩具槍
    ，而有危害安全之虞者。」，社會秩序維護法第65條第3 款
    定有明文。所謂「攜帶」，不限於手攜或懷帶在身上，旅客
    將類似真槍之玩具槍置放於託運之行李，仍屬旅客「攜帶」
    之物品（司法院第二廳覆內政部警政署81年6月1座談會研究
    意見，刑事法律專題研究㈤第212-213 頁參照）。又「有危
    害安全之虞者」，須視行為人之言詞舉動、時間、地點、身
    分等加以考量（司法院81年3月18日（81）廳刑一字第280號
    函參照）。經查，本案係臺中市政府警察局第六分局西屯派
    出所接獲勤指中心通報有男女吵架，男生持空氣槍亂射，經
    警調閱監視器，發現確有涉案男子於路口停放黑色自小客車
    副駕駛座取出疑似手槍之武器對空射擊，循線通知被移送人
    到案，被移送人主動交付空氣玩具手槍、彈匣及鋼珠為警查
    扣。被移送人警詢時陳稱因兩名女性友人因爭執互相毆打，
    其多次勸架無效，而自所駕駛自小客車副駕駛座之手套箱內
    拿出玩具槍，對空開槍以嚇阻該兩名女性友人不要繼續打架
    等語。被移送人將扣案之類似真槍之玩具槍置放於所駕駛自
    小客車內，處於隨時可取出槍枝持用之狀態，並已取出射擊
    ，該當「攜帶」類似真槍之玩具槍之要件。又被移送人於深
    夜友人爭吵之際，在旁持空氣槍對空射擊，依監視器畫面，
    被移送人並有持槍行走及朝前瞄準舉動，客觀上有威嚇或危
    害他人安全之可能，既有報案人向警報案，亦足認被移送人
    攜帶前揭類似真槍之玩具槍，確有危害安全之虞。被移送人
    上開所為，核與社會秩序維護法第65條第3款之要件相符，
    應予處罰。
四、本院審酌被移送人所為影響公共秩序之程度，及行為後之態
    度、行為之動機、目的、手段及過程等一切情狀，量處如主
    文所示之罰鍰。扣案之空氣玩具手槍1把（槍身編號：00000
    000、內含彈匣及二氧化碳鋼瓶）、鋼珠17顆，為被移送人
    所有，且為供違反社會秩序維護法第65條第3款所用之物，
    爰依社會秩序維護法第22條第3 項前段之規定，併予沒入。
五、依社會秩序維護法第46條第1項、第65條第3款、第22條第3 
    項前段，裁定如主文。
中　　華　　民　　國　　111  　年　　1　　月　　22　　日
                  臺灣臺中地方法院臺中簡易庭
                              法  官  熊祥雲
以上正本證明與原本無異。
如不服本裁定，得於裁定書送達之翌日起5日內，以書狀敘述理
由，向本庭提出抗告。
中　　華　　民　　國　　111  　年　　1　　月　　22　　日
                              書記官  王麗麗 
附錄本案處罰法條：
社會秩序維護法第65條第3款：
有左列各款行為之一者，處三日以下拘留或新臺幣一萬八千元以
下罰鍰：
三、無正當理由，攜帶類似真槍之玩具槍，而有危害安全之虞  
        者。